臺灣板橋地方法院民事裁定　　　　　　100年度事聲字第160號
異　議　人　林秀蘭
相　對　人　張智銘
代　理　人　黃信偉
上列異議人對於本院民事執行處司法事務官於民國100年5月19日
所為100 年度司執全字第103 號民事裁定聲明異議，本院裁定如
下：
    主  文
異議駁回
    理  由
一、按當事人對於司法事務官處理事件所為之終局處分，得於處
    分送達後10日之不變期間內，以書狀向司法事務官提出異議
    ；司法事務官認前項異議有理由時，應另為適當之處分；認
    異議為無理由者，應送請法院裁定之；法院認該異議為有理
    由時，應為適當之裁定，認異議為無理由者，應以裁定駁回
    之，民事訴訟法第240 條之4 第1 項至第3 項分別定有明文
    。本件異議人就司法事務官所為駁回異議人強制執行聲請之
    裁定，於收受送達後10日內提出異議，司法事務官認其異議
    無理由而送請本院裁定，核與上開規定相符，先予敘明。
二、異議意旨略以：本院執行處於民國100 年3 月7 日與異議人
    會同前往查封坐落於新北市○○區○○段第668 號土地及同
    地段2137建號之不動產，惟系爭不動產經查封後，相對人即
    與異議人協調還款事宜，嗣後本院執行處通知異議人將於10
    0 年3 月28日赴現場測量系爭不動產之增建物，然因雙方雖
    多次試行和解，但遲未定論，異議人不得已只好致電承辦書
    記官，請求延緩，承辦書記官亦同意另定時間測量。又本院
    執行處於100 年5 月2 日通知異議人於100 年5 月18日赴本
    件系爭不動產增建部分予以測量，然異議人與相對人於100
    年5 月6 日至新北市林口區調解委員會達成調解，為了避免
    相對人反感而不履行還款方案，異議人再度致電承辦書記官
    ，希期能再展延測量之期日，原裁定以異議人無正當理由未
    到院導往為由，駁回異議人之強制執行程序，即無理由。另
    本件系爭不動產仍有假扣押強制執行之必要，縱其與相對人
    達成和解，然還款期限遠至108 年8 月10日，且異議人前已
    敘明理由通知本院執行處延緩測量系爭不動產之期日，並表
    示另定期日後再行繳納測量費用，爰請求依法廢棄原裁定。
三、按強制執行程序如有債權人於執行程序中應為一定必要之行
    為，無正當理由而不為，經執行法院再定期限命為該行為，
    無正當理由逾期仍不為，或執行法院命債權人於相當期限內
    預納必要之執行費用而不預納，致不能進行時，執行法院得
    以裁定駁回其強制執行之聲請，強制執行法第28條之1 定有
    明文。蓋民事強制執行程序之進行，恆須債權人為一定之行
    為或預納必要之執行費用，否則強制執行程序即難以進行或
    續行，倘債權人並無正當理由者，執行法院自得駁回債權人
    強制執行之聲請。所謂「必要之執行費用」係指執行法院於
    查封後命債權人預納之鑑價費、勘測費、登報費等費用而言
    （85年10月9 日強制執行法修正條文說明參照）。
四、經查：
（一）本件異議人執臺灣板橋地方法院100 年度司裁全字第68號
      為執行名義，聲請對債務人之財產強制執行，並經本院囑
      託地政機關辦理查封登記及進行現場查封，惟本院執行處
      於100 年3 月7 日現場查封時發現查封之標的有增建之情
      形，本院執行處遂於100 年3 月7 日通知異議人於100 年
      3 月28日上午10時30分到院導往辦理增建物測量事宜，並
      通知異議人前往新莊地政事務所洽繳測量費用，有臺灣板
      橋地方法院民事執行處100 年4 月26日板院輔100 司執全
      速字第103 號函在卷可稽。惟異議人於100 年3 月10日收
      受通知書後，未屆期導往，也未繳納測量費，有新北莊地
      測字第1000005686函在卷可參。嗣本院執行處另於100 年
      4 月26日再函通知異議人，限於100 年5 月18日下午2 時
      50分再配合導往及繳納測量費，然異議人於100 年5 月2
      日接獲通知後，仍未屆期導往，繳納測量費，有本院核閱
      100 年度司執全字第103 號民事執行案卷屬實。
（二）按預納測量費用核係債權人於執行程序中應為一定必要之
      行為，以利執行程序之進行。本件系爭不動產因於查封時
      發現有增建之情形，本院執行處分別於100 年3 月7 日、
      4 月26日發函通知異議人須屆期導往並向地政機關繳納測
      量費用，惟異議人屆期仍未為其上開必要之行為，故執行
      法院認異議人無正當理由不配合辦理導往及測量程序而駁
      回異議人執行之聲請，經核於法並無違誤。異議人雖陳稱
      其係礙於與相對人試行調解期間不便繳納測量費，且已致
      電向承辦書記官申請延緩執行，主張其係其基於正當理由
      而不為執行程序之必要行為等云云，惟異議人並未能舉證
      說明確有上開情事，難認異議人上開主張為可採。又本件
      異議人提起異議，並未敘明司法事務官之裁定有何不當或
      違法之處，從而，本件聲明異議為無理由，應予駁回。
五、依強制執行法第30條之1 、民事訴訟法第240 條之4 第3 項
    後段，裁定如主文。
中    華    民    國    100    年    6    月     24    日
                  民事第二庭    法  官  連育群
以上正本證明與原本無異
如不服本裁定應於送達後10日內向本院提出抗告狀，並應繳納抗
告裁判費新台幣1,000元整。
中    華    民    國    100    年    6    月     24    日
                                書記官  溫婷雅